【裁判字號】    95,訴,1886
【裁判日期】    950816
【裁判案由】    搶奪等
【裁判全文】
臺灣板橋地方法院刑事判決              95年度訴字第1886號
公  訴  人  臺灣板橋地方法院檢察署檢察官
被      告  丙○○
                    （現羈押於臺灣臺北看守所）
上列被告因搶奪等案件，經檢察官提起公訴（95年度偵字第1316
8 號）及移送本院併案審理（同署95年度偵字第14906 號、第15
335 號、第16698 號），嗣因被告就被訴事實為有罪之陳述，本
院告知被告簡式審判程序之旨，並聽取當事人之意見後，裁定改
由受命法官獨任依簡式審判程序進行，判決如下：
    主  文
丙○○共同連續意圖為自己不法之所有，而搶奪他人之動產，累
犯，處有期徒刑貳年拾月。
    事  實
一、丙○○前因偽造文書案件，經本院於民國93年11月26日以93
    年度簡字第5164號判處有期徒刑3 月，並於93年12月27日確
    定，嗣經入監執行，而於94年7 月2 日執行完畢。
二、詎丙○○猶不知悔改，竟基於意圖為自己不法所有之搶奪概
    括犯意，先騎乘車號不詳之機車，於如附表編號1 至3 所示
    之時間，騎經如附表編號1 至3 所示之地點時，見如附表編
    號1 至3 所示之被害人丁○○、寅○○、壬○○適位於各該
    地點，有機可乘，即騎乘前揭機車靠近各該被害人，乘各該
    被害人不備之際，徒手猝然使用不法腕力，使各該被害人均
    不及抗拒，而連續強加奪取如附表編號1 至3 所示之財物，
    得手後即騎乘機車逃離現場。
三、復為便於日後之搶奪，丙○○乃基於意圖為自己不法所有之
    竊盜概括犯意，且承前揭搶奪之概括犯意，於95年2 、3 月
    間某日，在臺北縣蘆洲市某處，持其所有之鑰匙竊取不詳人
    士所有之不詳車號機車2 部，以作為搶奪之工具。其後丙○○即騎乘該等機車，於如附表編號4 至8 所示之時間，騎經
    如附表編號4 至8 所示之地點時，見如附表編號4 至8 所示
    之被害人甲○○、辛○○、丑○○、乙○、癸○○適位於各
    該地點，有機可乘，即騎乘前揭機車靠近各該被害人，乘各
    該被害人不備之際，徒手猝然使用不法腕力，使各該被害人
    均不及抗拒，而連續強加奪取如附表編號4 至8 所示之財物
    ，得手後旋即騎乘機車逃離現場。
四、丙○○復承前揭竊盜及搶奪之概括犯意，又於94年4 月27日
    晚上11時20分許，在臺北縣蘆洲市○○路243 巷7 弄34號前
    ，見己○○所有之車牌號碼NR8-172 號重型機車停放於上址
    ，且並未熄火，即趁無人注意之際，將該機車騎離而竊取得
    手（該機車內復有現金新台幣18,000元、信用卡2 張、提款
    卡1 張、手機1 支及鑰匙等物品），之後丙○○便騎乘該機
    車，於如附表編號9 所示之時間，騎經如附表編號9 所示之
    地點時，見如附表編號9 所示之被害人子○○適位於上開地
    點，有機可乘，即騎乘前揭機車靠近該被害人，乘該被害人
    不備之際，徒手猝然使用不法腕力，使該被害人不及抗拒，
    而強加奪取如附表編號9 所示之財物，得手後旋即騎乘機車
    逃離現場。
五、丙○○復承前揭搶奪之概括犯意，並與辰○○（業經本院判
    決在案）共同基於此等概括犯意之聯絡，由丙○○騎乘其前
    揭所竊得之車牌號碼NR8-172 號重型機車，後載辰○○，而
    於如附表編號10至12所示之時間，騎經如附表編號10至12所
    示之地點時，見如附表編號10至12所示之被害人戊○○、庚○○、巳○○適位於各該地點，有機可乘，即騎乘前揭機車
    靠近各該被害人，乘各該被害人不備之際，由辰○○徒手猝
    然使用不法腕力，使各該被害人均不及抗拒，而連續強加奪
    取如附表編號10至12所示之財物，得手後旋即騎乘機車逃離
    現場。惟因辰○○於如附表編號12所示之時間、地點行搶之
    際，遭路人曾冠鈞目睹，曾冠鈞即騎車尾隨至丙○○位於臺
    北縣蘆洲市○○街85號住處前，且記下車號，隨即報警處理
    ，嗣經警方於95年5 月20日下午2 時30分許，在上址前逮捕
    辰○○，復於同日下午3 時許，在臺北縣蘆洲市○○街81號
    前查獲丙○○。
六、案經己○○、子○○、戊○○、巳○○訴由臺北縣政府警察
    局蘆洲分局報告臺灣板橋地方法院檢察署檢察官偵查起訴，
    且經癸○○訴由臺北縣政府警察局移送及臺北縣政府警察局
    蘆洲分局報告臺灣板橋地方法院檢察署檢察官偵查而移送本
    院併案審理。
    理  由
壹、程序方面：
    按本件被告丙○○所犯係死刑、無期徒刑、最輕本刑為3 年
    以上有期徒刑以外之罪，其於準備程序就前揭被訴事實為有
    罪之陳述，經法官告知簡式審判程序之旨，並聽取其與公訴
    人之意見後，本院認無不得或不宜改依簡式審判程序進行之
    處，爰依刑事訴訟法第273 條之1 第1 項、第284 條之1 ，
    裁定本件由受命法官獨任進行簡式審判程序，合先敘明。
貳、實體方面：
  一、認定事實部分：
      被告丙○○於前開時、地搶奪及竊盜之犯罪事實，業據被
      告於警詢、偵查及本院審理時均已坦承不諱，復經共同被
      告辰○○於警詢、偵查中供承與被告共同搶奪無訛（即附
      表編號10至12所示搶奪部分）；又如附表所示之財物於如
      附表所示之時間、地點分別遭搶之事實，亦經告訴人癸○○、子○○、戊○○、巳○○及被害人丁○○、寅○○、
      壬○○、甲○○、辛○○、丑○○、乙○、庚○○於警詢
      中各自陳明在卷及被害人甲○○於偵查中證述明確，且告
      訴人巳○○遭被告搶奪乙事，亦經目擊證人曾冠鈞於警詢
      中證述綦詳，均核與被告及共同被告辰○○所供大致相符
      ，尚無矛盾或不合常情之處；另前揭車號NR8-172 號重型
      機車於上開時、地遭竊之事實，亦經告訴人己○○於警詢
      中指述綦詳；再者，警方並自被告處扣得告訴人巳○○遭
      搶之手機2 支、被害人寅○○、壬○○、庚○○遭搶之手
      機各1 支、被害人甲○○遭搶之「女人的幸福造句」書籍
      1 本及告訴人己○○遭竊之前揭機車1 部，且自證人黃源
      泉處扣得被害人甲○○遭搶之手機1 支（該手機乃被告賣
      給證人楊金城後，再由楊金城轉賣給證人黃源泉，此經該
      二證人於警詢中各自證述在卷，並經證人楊金城於偵查中
      證述無訛，復有收購中古手機切結書1 紙在卷可稽），此
      有警方製作之搜索扣押筆錄、扣押物品目錄表各3 份及監
      視錄影帶翻拍之照片合計7 幀（參見起訴偵查卷第107 至
      110 頁）、本案相關照片（參見起訴偵查卷第94、96至10
      6 頁、併案95年度偵字第14906 號卷第83至101 頁）在卷
      可稽，嗣上開扣得之手機、書籍、機車復已分別交還告訴
      人巳○○、己○○、被害人寅○○、壬○○、甲○○、庚○○各自保管之事實，則有贓物認領保管單6 紙附卷為佐
      。綜上所述，足徵被告所為之自白核與事實相符，其自白
      當可採信，是以本件事證已臻明確，被告之犯行應堪認定
      。
  二、論罪科刑部分：
    (一)嗣於被告行為後，刑法施行法已於95年6 月14日增訂該法
      第1 條之1 規定，並自95年7 月1 日施行，其將刑法分則
      所定罰金之貨幣單位均改為新台幣，並分別提高為3 倍或
      30倍；另刑法第33條第5 款關於罰金刑之規定、第28條關
      於共同正犯之規定、第56條關於連續犯之規定、第55條後
      段關於牽連犯之規定、第47條、第49條關於累犯之規定，
      均已於94年2 月2 日修正公布，並自95年7 月1 日施行。
      按同於95年7 月1 日修正施行之刑法第2 條規定，乃係關
      於新舊法比較適用之準據法，其本身無關行為可罰性要件
      之變更，故於95年7 月1 日前揭法律修正施行後，如有涉
      及比較新舊法之問題，即應逕依修正後刑法第2 條第1 項
      規定，為「從舊從輕」之比較（參見最高法院95年度第8
      次刑事庭會議決議意旨）。茲分述如下：
      1.刑法分則編各罪所定罰金之貨幣單位原為銀元，且依修
        正前刑法第33條第5 款規定，罰金刑為1 銀元以上，而
        有關罰金倍數之調整及銀元與新台幣之折算標準，則定
        有「罰金罰鍰提高標準條例」及「現行法規所定貨幣單
        位折算新台幣條例」，除罰金以1 銀元折算3 元新台幣
        外，並將72年6 月26日以前修正之刑法部分條文罰金數
        額提高10倍，其後修正者則不再提高倍數；嗣修正後刑
        法第33條第5 款則將罰金刑提高為新台幣1 千元以上，
        並以百元計算之，且因刑法第33條第5 款所定罰金貨幣
        單位既已改為新台幣，刑法分則編各罪所定罰金之貨幣
        單位亦應配合修正為新台幣，且考量刑法修正施行後，
        不再適用「現行法規所定貨幣單位折算新台幣條例」，
        為使刑法分則編各罪所定罰金之最高數額與刑法修正前
        趨於一致，爰增訂刑法施行法第1 條之1 規定，將刑法
        分則編各罪所定罰金之貨幣單位均改為新台幣，並將72
        年6 月26日以前修正之刑法部分條文罰金數額提高為30
        倍，其後修正者則提高為3 倍。是以刑法分則編各罪所
        定罰金刑之最高數額，於上開規定修正後仍屬一致，並
        無不同；但其罰金刑之最低數額，則比修正前提高，從
        而自以修正前之規定較為有利。
      2.修正後刑法第28條關於成立共同正犯之標準，將原來共
        同正犯之共同「實施」犯罪，改為共同「實行」犯罪，
        剔除完全未參與犯罪相關行為之「實行」的「陰謀共同
        正犯」及「預備共同正犯」，是修正後之共同正犯之可
        罰性要件之範圍業已限縮。
      3.修正後刑法第56條規定，業已刪除連續犯之規定。故連
        續數行為而犯同一罪名，依修正前刑法第56條規定，為
        連續犯，應以一罪論，僅得加重其刑；但依修正後規定
        ，則已無連續犯可資適用，即應將各次犯行以數罪併合
        處罰。是以適用修正前關於連續犯之規定，自係較為有
        利。
      4.修正後刑法第55條規定，業已廢除牽連犯之規定。故犯
        一罪而其方法或結果之行為犯他罪名者，依修正前刑法
        第55條後段規定，認屬牽連犯，應從一重處斷；但依修
        正後刑法第55條規定，則已無牽連犯可資適用，即應將
        各該犯行以數罪併合處罰。是以適用修正前關於牽連犯
        之規定，自係較為有利。
      5.修正後刑法第47條、第49條關於累犯之規定，則以出於
        故意再犯有期徒刑以上之罪者為限，並增訂強制工作免
        其執行或執行完畢後，5 年內故意再犯有期徒刑以上之
        罪者，以累犯論之規定（擬制累犯），且刪除「依軍法
        」受裁判者，不適用累犯之規定，以求司法與軍法一致
        。是以修正前後之累犯範圍互有減縮及擴張。
      6.準此而論，前揭刑法施行法第1 條之1 之增訂及刑法第
        33條第5 款之修正，乃係刑法分則編各罪所定罰金刑之
        刑罰法律效果之變更；前揭刑法第28條共同正犯之修正
        ，乃屬行為可罰性要件之變更；前揭刑法第56條連續犯
        、第55條後段牽連犯及第47條、第49條累犯之修正，則
        均係科刑規範事項之變更，自應依刑法第2 條第1 項規
        定，綜合罪刑全部結果，整體為新舊法之「從舊從輕」
        比較（參見最高法院24年上字第4634號判例意旨、27年
        上字第261 號判例意旨）。核被告所為，乃符合刑法修
        正前後共同正犯及累犯之規定，且符合修正前刑法連續
        犯與牽連犯之規定，而依被告之罪名（詳如後述），適
        用修正前有關罰金刑之規定，對被告則較屬有利。故經
        綜合比較新舊法結果，應以舊法對被告有利，自應依刑
        法第2 條第1 項前段之規定，整體適用行為時之修正前
        刑法等規定，合先敘明。
    (二)核被告所為，係犯刑法第325 條第1 項之普通搶奪罪、刑
      法第320 條第1 項普通竊盜罪。被告與共同被告辰○○就
      如附表編號10至12所示之搶奪犯行有犯意聯絡與行為分擔
      ，依修正前刑法第28條規定，為共同正犯。被告先後多次
      搶奪及竊盜犯行，時間緊接，所犯構成要件相同，顯係基
      於概括犯意反覆為之，均為連續犯，應依修正前刑法第56
      條規定，各論以一罪，並均加重其刑。被告所犯上開竊盜
      、搶奪二罪之間，有方法目的之牽連關係，為牽連犯，依
      修正前刑法第55條後段規定，應從一較重之普通搶奪罪處
      斷。至聲請意旨固僅論及被告於如附表編號9 至12所示搶
      奪及前揭竊取告訴人己○○所有之車號NR8-172 號重型機
      車之犯罪事實，漏未論及其餘之搶奪及竊盜之犯罪事實，
      惟二者間有連續犯或牽連犯之裁判上一罪關係，已如前述
      ，該漏未論及之部分應均為起訴效力所及，本院自應併予
      審判。被告前因偽造文書案件，經本院於93年11月26日以
      93年度簡字第5164號判處有期徒刑3 月，並於93年12月27
      日確定，嗣經入監執行，而於94年7 月2 日執行完畢，此
      有臺灣高等法院被告前案紀錄表1 份在卷可按，其受有期
      徒刑執行完畢，於5 年以內再犯本件最重本刑為有期徒刑
      以上之罪，為累犯，應依修正前刑法第47條之規定，加重
      其刑，並依刑法第70條規定，遞加重之。
    (三)本院審酌被告正值年輕力壯，不思依循正軌賺取財物，竟
      屢次以前揭機車搶奪之方式，對前揭各該告訴人及被害人
      猝然使用不法腕力而強取財物，且行搶之次數高達12次，
      除造成各該告訴人及被害人之財物受損及嚴重敗壞社會治
      安外，更將使其等心理上留下極為負面之被害陰影，此外
      被告復連續多次竊取機車供作行搶工具，亦損及他人之權
      益，被告所造成之惡害實屬非輕，其所為自應受有相當程
      度之刑事非難；惟另考量被告於犯後已能坦承犯行，且其
      所為搶奪犯行固屬不該，但其行搶之手法尚非至為凶殘，
      嗣其所搶或所竊而為警所扣得之前揭手機、書籍、機車復
      已分別交還告訴人巳○○、己○○、被害人寅○○、壬○○、甲○○、庚○○各自保管，被告所造成之損害應稍有
      減輕等一切情狀，酌情量處如主文所示之刑，以資懲儆。
      至本件警方於95年5 月20日固扣得前揭車號NR8-172 號重
      型機車1 部、鑰匙1 支、安全帽1 頂及手機5 支、海洛因
      殘渣袋1 個、止血用橡皮帶1 條、安非他命吸食器1 組、
      注射針筒合計6 支等物，惟該機車、鑰匙乃被告所竊，並
      非被告所有，前揭手機5 支中之3 支乃被告所搶，均非被
      告或共同被告辰○○所有，自不得宣告沒收；又安全帽1
      頂固係被告所有，但騎乘機車依道路交通安全規定本應戴
      安全帽，則被告騎乘機車縱有頭戴安全帽，亦僅係依規定
      而為，縱其係利用頭戴安全帽之際與共同被告辰○○共同
      下手行搶，然即便無此行搶之事，其騎乘機車仍須頭戴安
      全帽，足見安全帽之用途係直接供被告騎乘機車所用，縱
      有作為搶奪時掩藏面貌之利用，亦僅係附隨之間接用途，
      尚難認該安全帽係供搶奪直接所用，自無從併予宣告沒收
      （參見最高法院51年台非字第13號判例意旨、91年度台上
      字第5240號判決意旨）；另其餘手機2 支並無證據證明與
      本件搶奪犯行有關，而海洛因殘渣袋1 個、止血用橡皮帶
      1 條、安非他命吸食器1 組及注射針筒合計6 支，則顯與
      本件搶奪無關，自亦無併予沒收之餘地。是以公訴意旨認
      上開扣案物品均應併予宣告沒收，自係容有誤解。再者，
      被告係持其所有之鑰匙竊取前揭不詳人士所有支不詳車號
      機車2 部，故該等鑰匙雖屬被告所有且係供本件竊盜所用
      之物，且固無證據證明業已滅失，但該等鑰匙並未扣案，
      為免日後本案確定後執行上之困擾，爰不予宣告沒收，附
      此敘明。
、併辦退回部分（即臺灣板橋地方法院檢察署95年度偵字第14
    906 號被害人卯○○遭竊部分）：
  一、併辦意旨略以：被告另於95年2 月21日下午3 時許，趁卯
      ○○外出無人之際，侵入卯○○位於臺北縣三重市○○○
      路276 巷1 號6 樓住處，竊取卯○○所有之零錢約新台幣
      （下同）200 元、戒指6 枚（約值40,000元）、金項鍊2
      條（約值3,000 元）、手鍊3 條（約值2,000 元）、手機
      2 支後逃逸。因認被告此部分尚涉有刑法第320 條第1 項
      之普通竊盜罪嫌。
  二、訊據被告堅決否認有何前揭被訴之竊盜犯行，辯稱：前揭
      竊盜不是我做的，如果是我做的，我一定承認。雖然從我
      這邊搜到被竊的手機，但該手機是一位綽號「奧迪」的友
      人拿給我使用的，因為他看我沒有手機，就叫我先拿去使
      用，我不知道該手機是他偷來的等語。經查，被告於警詢
      、偵查中已一再辯稱其並未竊取被害人卯○○前揭財物，
      其於偵查中亦供稱前揭遭竊手機係「奧迪」之友人所交付
      等語，核與其於本院審理時所供相符。又依被害人卯○○
      於警詢中所述，至多僅能證明該被害人確有前揭財物遭竊
      之事實，但該等財物究係何人所竊，是否確係被告所竊，
      依該被害人所述則尚無從認定。再者，警方於被告處固扣
      得被害人卯○○前揭遭竊之手機1 支，此有警方所製作之
      搜索扣押筆錄、扣押物品目錄表、查獲手機照片在卷可稽
      ，但被告持有該遭竊之手機，其來源除可能係被告所竊外
      ，亦有可能確係他人交付給被告使用，此種可能性依經驗
      法則觀之，仍尚屬合理，自不能遽以排除，而逕認確係被
      告所竊。是以被告既始終辯稱係「奧迪」之友人將前揭被
      竊手機交付給其使用，自難認必屬無稽。況衡以被告既已
      坦承前揭連續十二次之搶奪重罪及多次竊盜罪，如其確有
      另犯前揭竊盜犯行，實無再矢口否認之必要，益徵被告是
      否確有前揭竊盜之犯行，誠不無合理可疑。此外，復查無
      其他積極證據足資證明被告確有前揭被訴之竊盜犯行，自
      難認被告此部分有罪，此部分當無與前揭論罪科刑部分有
      所謂之連續犯或牽連犯之裁判上一罪關係，本院自無從就
      此併案部分併予審究，爰將此併辦部分退由檢察官另為適
      法之處理。
據上論斷，應依刑事訴訟法第273 條之1 第1 項、第284 條之1
、第299 條第1 項前段，刑法第2 條第1 項前段、修正前刑法第
28條、第56條、刑法第325 條第1 項、第320 條第1 項、修正前
刑法第55條後段、第47條，罰金罰鍰提高標準條例第1 條前段，
判決如主文。
本案經檢察官黃仙宜到庭執行職務。
中    華    民    國    95    年    8     月    16    日
                  刑事第十三庭  法  官  陳信旗
┌─────────────────────────────────────┐
│附表                                                    95年度訴字第1886號│
├──┬─────┬───────┬──────┬─────────────┤
│編號│搶奪時間  │ 搶奪地點     │被害人      │搶奪財物                  │
├──┼─────┼───────┼──────┼─────────────┤
│1   │民國94年8 │臺北縣蘆洲市和│丁○○      │運動型側背包1 個（內有身分│
│    │月11日上午│平路29巷口    │            │證、提款卡、信用卡各1 張、│
│    │10時許    │              │            │健保卡2 張、現金新台幣2,00│
│    │          │              │            │0 元、純金手鍊1 條）      │
├──┼─────┼───────┼──────┼─────────────┤
│2   │94年12月14│臺北縣新莊市昌│寅○○      │土黃色皮包1 只（內有現金新│
│    │日晚上9 時│平街82巷13弄口│            │台幣9,000 元、身分證、汽車│
│    │40分許    │              │            │駕照各1 張、健保卡2 張、信│
│    │          │              │            │用卡3 張、提款卡2 張、手機│
│    │          │              │            │2 支）                    │
├──┼─────┼───────┼──────┼─────────────┤
│3   │95年1 月11│臺北縣蘆洲市信│壬○○      │咖啡色手提包1 只（內有現金│
│    │日晚上9 時│義路247 巷10號│            │新台幣3 千多元、手機1 支、│
│    │許        │前            │            │鑰匙1 串）                │
├──┼─────┼───────┼──────┼─────────────┤
│4   │95年3 月6 │臺北縣蘆洲市信│甲○○      │黑色保齡球袋1 個（內有學生│
│    │日晚上8 時│義路30巷62號前│            │證2 張、提款卡、申分證、機│
│    │30分許    │              │            │車駕照、健保卡各1 張、鑰匙│
│    │          │              │            │1 串、手機1 支、化妝包2 個│
│    │          │              │            │、文具袋1 個、傳輸線、充電│
│    │          │              │            │器各1 個、筆記本1 本及「女│
│    │          │              │            │人的幸福造句」、「朵朵小語│
│    │          │              │            │--優美的眷戀」、「永無止盡│
│    │          │              │            │的懷抱」、「世界是平的」等│
│    │          │              │            │書籍共4 本）              │
├──┼─────┼───────┼──────┼─────────────┤
│5   │95年3 月7 │臺北縣三重市五│辛○○      │皮包1 只（內有手機1 支、現│
│    │日凌晨零時│華街80號前    │            │金新台幣8,000 元、健保卡1 │
│    │50分許    │              │            │張、信用卡7 張）          │
├──┼─────┼───────┼──────┼─────────────┤
│6   │95年4 月2 │臺北縣蘆洲市中│丑○○      │手提包1 只（內有皮夾2 個、│
│    │日上午10時│正路185 巷45弄│            │鑰匙1 串、手機2 支、現金新│
│    │55分許    │底            │            │台幣15,000元、申分證、汽車│
│    │          │              │            │駕照、機車駕照、行照、健保│
│    │          │              │            │卡、信用卡、晶片提款卡、林│
│    │          │              │            │雅慧之身分證、健保卡、信用│
│    │          │              │            │卡各1 張）                │
├──┼─────┼───────┼──────┼─────────────┤
│7   │95年4 月8 │臺北縣蘆洲市九│乙○        │手提包1 只（內有手機2 支、│
│    │日下午4 時│芎街115號前   │            │現金新台幣5,000 元、健保卡│
│    │許        │              │            │、信用卡、駕照、身分證各1 │
│    │          │              │            │張、金融卡3 張）          │
├──┼─────┼───────┼──────┼─────────────┤
│8   │95年4 月10│臺北縣蘆洲市民│癸○○      │皮包1 只（內有現金新台幣  │
│    │日晚上9 時│族路33巷16號前│            │2,000 元、身分證、健保卡、│
│    │30分許    │              │            │提款卡、信用卡、學生證各1 │
│    │          │              │            │張、MP3 隨身聽1 台、2GB 隨│
│    │          │              │            │身碟1 個、手機1 支）      │
├──┼─────┼───────┼──────┼─────────────┤
│9   │95年5 月14│臺北縣蘆洲市永│子○○      │黑色手提包1 只（內有身分證│
│    │日晚上11時│安南路2 段16巷│            │、機車駕照、機車行照各1 張│
│    │11分許    │口            │            │、信用卡2 張、提款卡5 張、│
│    │          │              │            │健保卡3 張、銀行存摺1 本、│
│    │          │              │            │印章1 枚、手機1 支、現金新│
│    │          │              │            │台幣6,000 元、美金170 元、│
│    │          │              │            │人民幣100元、鑰匙1 串）   │
├──┼─────┼───────┼──────┼─────────────┤
│10  │95年5 月16│臺北縣蘆洲市信│戊○○      │咖啡色條紋手提包1 只（內有│
│    │日下午6時3│義路254 號前  │            │現金新台幣5,000 元、身分證│
│    │分許      │              │            │、汽車駕照、健保卡各1 枚、│
│    │          │              │            │信用卡7 張、金融卡3 張、存│
│    │          │              │            │摺簿2 本、OKWAP 手機1 支及│
│    │          │              │            │吳靖儀、吳雅雯之健保卡各1 │
│    │          │              │            │枚）                      │
├──┼─────┼───────┼──────┼─────────────┤
│11  │95年5 月19│臺北縣蘆洲市永│庚○○      │紫色手提包1 只（內有現金新│
│    │日凌晨2 時│安南路2 段242 │            │台幣2,000 元、NOKIA 手機1 │
│    │許        │號前          │            │支、身分證、健保卡、信用卡│
│    │          │              │            │各1 張、鑰匙1 串）        │
├──┼─────┼───────┼──────┼─────────────┤
│12  │95年5 月20│臺北縣蘆洲市信│巳○○      │白色手提包1 只（內有現金新│
│    │日凌晨0 時│義路206 號前  │            │台幣3,600 元、手機2 支、身│
│    │6 分許    │              │            │分證、駕照、行照、健保卡、│
│    │          │              │            │信用卡各1 枚、提款卡2 張及│
│    │          │              │            │鑰匙2 串）                │
└──┴─────┴───────┴──────┴─────────────┘
以上判決正本證明與原本無異。
如不服本判決，應於送達後10日內向本院提出上訴狀。
                                  書記官  陳昭綾
中    華    民    國    95    年    8     月    18    日
附錄本判決論罪科刑之法條：
刑法第325 條第1 項
    意圖為自己或第3 人不法之所有，而搶奪他人之動產者，處
    6 月以上5 年以下有期徒刑。
刑法第320 條
    意圖為自己不法之所有或第三人不法之所有，而竊取他人之
    動產者，為竊盜罪，處5 年以下有期徒刑、拘役或5 百元以
    下罰金。
    意圖為自己或第三人不法之利益，而竊佔他人之不動產者，
    依前項之規定處斷。
    前二項之未遂犯罰之。


司法院資訊處製作；財團法人民間司法改革基金會備份。
